臺灣高等法院民事判決
107年度勞上字第136號
上  訴  人  李偉斌  
訴訟代理人  林靜文律師（法扶律師）
被上訴人    桃園大眾捷運股份有限公司

法定代理人  劉坤億  
訴訟代理人  金玉瑩律師
複  代理人  張少騰律師
            吳光禾律師

上列當事人間請求確認僱傭關係存在等事件，上訴人對於中華民
國107年9月7日臺灣桃園地方法院105年度勞訴字第128號第一審
判決提起上訴，本院於109年9月23日言詞辯論終結，判決如下：
    主      文
上訴駁回。
第二審訴訟費用由上訴人負擔。
    事實及理由
一、上訴人主張：伊自民國（下同）100年9月1日起受僱於被上
    訴人，擔任工程員職務，每月薪資新臺幣（下同）4萬0,541
    元。伊於104年8月12日下班返家途中發生交通事故（下稱系
    爭車禍），致受有右手肱骨粉碎性骨折之傷害，需進行手術
    、復健及療養，並均依規定向被上訴人請假，詎被上訴人竟
    於105年5月10日以伊未於同年3月7日返回原工作崗位、同年
    3月7日至同年月10日未依工作規則規定請假而無正當理由繼
    續曠工3日為由，依勞動基準法（下稱勞基法）第12條第1項
    之規定終止兩造間僱傭契約關係，顯已違反勞基法第43條、
    勞工請假規則第6條規定，而不生終止僱傭契約關係之效力
    ，且被上訴人於105年3月11日即以曠職為由通知伊，卻遲至
    同年5月10日始發函通知終止，顯逾同法第12條第2項所定30
    日之除斥期間，其終止並非適法，兩造間僱傭契約關係自10
    5年5月13日起迄今仍繼續存在，被上訴人仍應給付伊薪資。
    爰依兩造間僱傭契約關係及民法第487條規定，請求確認兩
    造間之僱傭關係自105年5月13日起迄今仍存在，並請求被上
    訴人應給付伊105年4月起至同年11月止共7個月之薪資差額
    計30萬9,463元，及自起訴狀繕本送達翌日起至清償日止，
    按年息5%計算之利息，暨自105年12月1日起至伊復職之日止
    ，按月於每月20日給付伊月薪薪資4萬0,541元，及自應給付
    日翌日起至清償日止，按年息5%計算之利息【上訴人於109
    年5月14日向本院追加請求部分，業據其撤回追加（見本院
    卷㈣第417頁），另原審判決確認兩造間於105年3月10日至同
    年5月12日期間僱傭關係存在，及被上訴人應給付上訴人因
    系爭車禍受傷所必需之醫療費13萬9,596元本息部分，未據
    被上訴人聲明不服，已經確定，均非本院審理範圍，不予贅
    述】。
二、被上訴人則以：上訴人於系爭車禍發生前，所從事工作即為
    電腦文書等輕便庶務，復工後亦係返回原職務從事原工作，
    並於105年3月2日經長庚醫療財團法人林口長庚紀念醫院（
    下稱林口長庚醫院）職業災害專科評估，認定上訴人得於同
    年3月7日復工，上訴人如尚需手術、復健，仍可請假，然上
    訴人均無意復職，拒不前來上班，亦未依規定辦理請假程序
    ，而無正當理由自105年3月7日起連續曠職3日以上，經伊依
    工作規則，於105年4月22日、同年5月6日召開考核委員會調
    查、議決，對上訴人連續曠職3日形成相當確定後，於同年5
    月10日發函通知終止兩造間勞動契約，尚未逾越前開除斥期
    間，兩造間勞動契約業已合法終止，上訴人本件請求，均屬
    無據等語，資為抗辯。　
三、除確定部分外，上訴人於原審起訴聲明：㈠確認兩造間之僱
    傭關係自105年5月13日起迄今仍存在。㈡被上訴人應給付上
    訴人30萬9,463元，及自起訴狀繕本送達翌日起至清償日止
    ，按年息5%計算之利息。㈢被上訴人應自105年12月1日起至
    上訴人復職之日止，按月於每月20日給付上訴人月薪薪資4
    萬0,541元，及自應給付日翌日起至清償日止，按年息5%計
    算之利息。㈣就上開㈡、㈢之請求，願供擔保請准宣告假執行
    。被上訴人於原審答辯聲明：㈠上訴人之訴及假執行之聲請
    均駁回。㈡如受不利之判決，願供擔保請准宣告免為假執行
    。原審就上訴人上開請求為上訴人全部敗訴之判決，上訴人
    不服，提起上訴，於本院上訴聲明：㈠原判決關於駁回上訴
    人下開請求部分廢棄。㈡上廢棄部分：⒈確認兩造間之僱傭關
    係自105年5月13日起迄今仍存在。⒉被上訴人應給付上訴人3
    0萬9,463元，及自起訴狀繕本送達翌日起至清償日止，按年
    息5%計算之利息。⒊被上訴人應自105年12月1日起至上訴人
    復職之日止，按月於每月20日給付上訴人月薪薪資4萬0,541
    元，及自應給付日翌日起至清償日止，按年息5%計算之利息
    。㈢就上開㈡⒉、⒊之請求，願供擔保請准宣告假執行。被上訴
    人於本院答辯聲明：㈠上訴駁回。㈡如受不利判決，願供擔保
    請准宣告免為假執行。
四、兩造不爭執事項（見原審卷㈣第25至26頁、第34頁，並依本
    院審理範圍及判決格式，增刪修改文句）：
　㈠上訴人自100年9月1日起受僱於被上訴人，擔任票務課設備組
    之自動收費系統工程員，每月薪資4萬0,541元，被上訴人應
    於每月20日給付其當月薪資。
  ㈡上訴人於104 年8 月12日下班返家途中發生系爭車禍而受傷
    ，屬職業災害。
  ㈢桃新醫院105年3月11日出具之上訴人診斷證明書上醫囑乙欄
    記載：「3/7、3/8、3/9接受復健治療，宜持續復健治療」
    。
　㈣上訴人105年3月7日至11日、14日至18日、21日至25日、28日
    至31日均未至被上訴人公司上班。
  ㈤被上訴人於105年5月10日以桃捷人字第1050003098號函以上
    訴人無正當理由繼續曠工達3日為由，通知上訴人自105年3
    月10日起終止兩造間之勞動契約。
五、上訴人主張伊之工作並非僅有電腦文書等輕便庶務，尚包括
    至車站現場勘查，參與自動收費系統設備測試工作，學習維
    修、保養技能，並自主訓練，須雙手施力，而於105年3月7
    日，伊右手因系爭車禍受傷仍疼痛無法施力，尚需繼續門診
    、復健及手術治療，仍處於職業災害之醫療期間而無法復工
    ，且伊已比照先前請假程序，於同年3月5日以LINE通訊軟體
    委託同事代為繼續請假，被上訴人於同年5月10日發函終止
    兩造間僱傭契約不生效力，且已逾30日除斥期間，請求確認
    兩造間僱傭關係自105年5月13日起迄今仍存在，並請求被上
    訴人給付105年4月至同年11月間之薪資差額共30萬9,463元
    本息及自同年12月1日起至伊復職之日止，按月於每月20日
    給付伊月薪4萬0,541元，及自應給付日翌日起至清償日止，
    按年息5%計算之利息等情，為被上訴人否認，並以前詞置辯
    。是本件主要爭點為：㈠被上訴人終止兩造間僱傭契約是否
    合法？㈡上訴人請求確認兩造間僱傭關係自105年5月13日起
    迄今仍存在，並請求被上訴人給付其105年4月至同年11月間
    之薪資差額共30萬9,463元本息，及自同年12月1日起至上訴
    人復職之日止，按月於每月20日給付上訴人月薪4萬0,541元
    ，並自應給付日翌日起至清償日止，按年息5%計算之利息，
    有無理由？本院判斷如下：
  ㈠被上訴人終止兩造間僱傭契約是否合法？
　　⒈按108年1月15日修正前勞工請假規則第6條規定，勞工因職
      業災害而致殘廢（修正後條文為「失能」）、傷害或疾病
      者，其治療、休養期間，給予公傷病假。又法律規定雇主
      有給與公傷病假之義務，係為使遭受職業災害之勞工能在
      公傷病假期間安心治療並休養，以利傷病情形盡早康復，
      再度上班。該公傷病假固係勞工權利，惟權利之行使，依
      民法第148條規定，應合乎誠信原則。公傷病假期間長短
      ，固無明確規定，是勞工申請公傷病假時，雇主仍可視實
      際需要而定，若勞工已能從事工作，只須定期前往醫療診
      所門診、手術、復健，而須請假，則應依相關請假規則辦
      理。又勞基法第59條第2款規定：「勞工因遭遇職業災害
      而致死亡、殘廢、傷害或疾病時，雇主應依左列規定予以
      補償。但如同一事故，依勞工保險條例或其他法令規定，
      已由雇主支付費用補償者，雇主得予以抵充之：…勞工在
      醫療中不能工作時，雇主應按其原領工資數額予以補償。
      但醫療期間屆滿2年仍未能痊癒，經指定之醫院診斷，審
      定為喪失原有工作能力，且不合第3款之殘廢給付標準者
      ，雇主得1次給付40個月之平均工資後，免除此項工資補
      償責任。」，同法第13條規定：「勞工在第50條規定之停
      止工作期間或第59條規定之醫療期間，雇主不得終止契約
      。但雇主因天災、事變或其他不可抗力致事業不能繼續，
      經報主管機關核定者，不在此限。」。職業災害勞工保護
      法第23條規定：「非有下列情形之一者，雇主不得預告終
      止與職業災害勞工之勞動契約：歇業或重大虧損，報經
      主管機關核定者。職業災害勞工經醫療終止後，經公立
      醫療機構認定心神喪失或身體殘廢不堪勝任工作者。因
      天災、事變或其他不可抗力因素，致事業不能繼續經營，
      報經主管機關核定者。」，同法第27條規定：「職業災害
      勞工經醫療終止後，雇主應按其健康狀況及能力，安置適
      當之工作，並提供其從事工作必要之輔助設施。」。準此
      ，可見勞工因職業災害受傷，於醫療期間，依勞基法第13
      條前段、職業災害勞工保護法第23條規定，雇主固不得終
      止或預告終止勞動契約，惟勞工於職災傷害治療期間，如
      其工作無礙於必要之醫療，勞工仍有服從雇主指示提供勞
      務之義務。另勞工因健康因素，不適應原有工作時，依職
      業安全衛生法第21條規定，雇主有予以醫療，及變更作業
      場所、更換工作、縮短工作時間及為其他適當措施之法定
      義務。是以勞工於職災傷害醫療、復健期間，如經雇主合
      法調整其工作及提供適當之措施後，已無礙於職災傷害之
      醫療、復健者，勞工即應依雇主之指示提供勞務。蓋勞工
      醫療終止，如已堪任原有工作，或已經雇主合法調動其他
      工作，勞工即負有提供勞務之義務，僅得以請假方式繼續
      接受醫療、復健，勞工如拒絕提供勞務造成企業生產運作
      之不當影響，即構成惡意怠惰其義務之違約行為，當不受
      上開規定之保障。是勞工如無正當理由而有連續曠職3日
      之情形，雖於職災傷害醫療、復健期間，雇主仍得依勞基
      法第12條第1項第6款規定終止勞動契約，此乃因職災傷害
      醫療、復健期間內，勞工已堪任原有工作或已經雇主合法
      調動其他工作，勞工即負有提供勞務之義務，如勞工怠惰
      不履行提供勞務之義務，造成企業生產過程之不當影響，
      屬勞工之惡意違約行為，應不在勞基法第13條前段及職業
      災害勞工保護法第23條規定保護範圍之故。
    ⒉經查，上訴人於104年8月12日下班返家途中發生系爭車禍
      ，導致右手肱骨粉碎性骨折，屬職業災害，被上訴人陸續
      同意上訴人請公傷病假12週、2個月及6週，至105年3月4
      日（星期五）止，為兩造所不爭執，並有診斷證明書在卷
      可證（見原審卷㈠第11頁）。又上訴人於上開期間內，曾
      於104年11月4日至林口長庚醫院職業傷病科門診，當日醫
      師依據上訴人所述施予復工評估並開立診斷證明，經理學
      檢查左手握力35公斤、右手握力15公斤，右手肘最大彎曲
      角度90度，且無法完全伸直，醫師建議上訴人再休養2個
      月，上訴人於同年12月30日再次返診評估，當日上訴人提
      供同年月15日衛生福利部桃園醫院（下稱桃園醫院）骨科
      診斷證明書、被上訴人廠醫針對上訴人所從事工作之工作
      内容說明，及復工後之配工安排等說明文件，林口長庚醫
      院職業傷病門診醫師考量上訴人預計105年1月12日再次接
      受手術治療，故開立診斷證明，建議上訴人接受手術治療
      後再接受復工評估，上訴人於105年3月2日再至林口長庚
      醫院職業傷病門診返診，經醫師評估其患處關節活動度約
      160度，左手單次握力41公斤、右手單次握力37公斤，相
      較104年11月4日所評之病況，已有明顯進步，故開立診斷
      證明，建議上訴人可於105年3月7日返回原職場從事電腦
      文書作業等情，有林口長庚醫院108年10月24日長庚院林
      字第1080951222號函暨所附該醫院104年11月4日復工個案
      管理評估表及同日診斷證明書、104年12月30日診斷證明
      書、105年3月2日診斷證明書、桃園醫院同年12月5日診斷
      證明書、被上訴人廠醫針對上訴人所從事工作之工作内容
      說明在卷可證（見本院卷㈣第163至181頁），參以林口長
      庚醫院為105年度醫院評鑑合格之醫院，於96年受行政院
      勞工委員會委託成立職業傷病防治中心，藉由院內豐富醫
      療資源、就醫環境與優秀的醫療研究團隊並結合就近區域
      網路醫院提供勞工職業傷病更親近性之診斷，自開辦以來
      ，每年平均提供2,000人次之職傷病勞工進行預約，有網
      路列印資料在卷可按（見原審卷㈡第92頁），且查為上開
      復工評估之林口長庚醫院醫師羅錦泉之學經歷為：哥倫比
      亞大學環境科學博士，曾任長庚醫院家庭醫學科主治醫師
      32年、現職為長庚醫院職業醫學科主任，曾任臺北市政府
      勞動局職業病鑑定委員會委員17年、勞動部勞工保險局特
      約審查醫生17年、勞動部北區職業傷病防治中心計畫主持
      人10年（見原審卷㈢第175-1頁），堪認其確為長期從事職
      業醫學臨床實務之人，且其係依照上訴人復原情況、被上
      訴人廠醫針對上訴人所從事工作之工作内容說明及復工後
      之配工安排等說明文件，已如前述，故其對上訴人於105
      年3月2日所為之上開復工評估，應可採信，堪認被上訴人
      辯稱上訴人於105年3月7日已能返回原職場從事電腦文書
      作業乙節，應堪採信。至上訴人主張林口長庚醫院非屬兩
      造工作規則第21條第11款第2目規定之公立醫院，不足以
      證明其已恢復體能云云，然由林口長庚醫院為復工評估已
      經兩造合意，且該醫院醫師所為復工報告為可採信，已如
      前述，是上訴人此部分主張，亦不足採。
　　⒊雖上訴人主張其因右手肘粉碎性骨折術後關節僵硬、沾黏
      、攣縮，感覺更不適、更疼痛，絕非惡意不上班，並於10
      5年3月5日以通訊軟體LINE委請同事曾柏崧向被上訴人請
      病假，於同年3月7至11日持續至桃新醫院復健治療，並於
      同年3月8日至桃園醫院門診，經醫師安排於同年3月17日
      進行手術，且於同年3月8日其親自以電話向主管夏國泰請
      假，並以電子郵件通知被上訴人云云，固據其提出桃園醫
      院診斷證明書、桃新醫院診斷證明書為證（見原審卷㈠第1
      4、17頁），惟查上訴人請假是否合於被上訴人之請假程
      式，並非當然構成終止事由，上訴人上開請假是否合法，
      關鍵在於上訴人須證明其於105年3月7日至10日仍喪失工
      作能力，且已立即報告被上訴人，其拒絕提供勞務並未造
      成被上訴人之不當影響，惟上訴人於105年3月5日委請同
      事代為請假時，既係為同年3月7日起至桃新醫院接受復健
      治療，依上開說明，其復健治療所須時間固可請公傷病假
      ，但查復健治療日期應係上訴人事先知悉、安排，然其卻
      於105年3月7日至10日期間，每日均全日未上班，且未於1
      05年3月7日立即報告被上訴人其請假之原因，於105年3月
      8日至桃園醫院門診後始提出其於該日門診後經醫師安排
      於同年3月17日手術之通知，復於105年3月11日向桃新醫
      院申請出具105年3月7日至11日在該醫院復健治療之診斷
      證明書再提出予被上訴人（見原審卷㈠第17頁），而上訴
      人於104年8月14日實施骨折固定手術後，依現行（更新日
      期為109年4月28日）衛生福利部中央健康署所制定「西醫
      基層醫療費用審查注意事項」之「復健科物理治療積極治
      療療程」，骨折之積極治療療程為6個月（見本院卷㈣第29
      3頁），而上訴人休養至105年3月7日，應已可返回原職場
      從事電腦文書作業，及被上訴人廠醫提供予林口長庚醫院
      之上訴人工作内容說明已載明上訴人工作內容包括：「…
      ㈠《公文管理》⒈收發公文、登記：a.內部文件：檢查公文內
      容簽核是否完整，公文歸檔，歸檔前公文掃描（公文電子
      化存檔），將掃描電子化的公文管理，b.外部公文：針對
      主管核定之公文加予登錄。⒉協助公文進度協尋。㈡《品質
      文件窗口》技術文件及內部宣導文件之審核。㈢《訓練業務》
      協助單位訓練課程之規劃。總結以上之工作內容：同仁作
      業主是要電腦作業及文書作業。 …復工後之配工安排：
      目前李姓同仁之工作已由另一位同仁(A)協助取代。如李
      姓同仁復工，此同仁(A)將繼續協助直到李姓同仁可獨立
      作業。李姓同仁復工後如果有需要其他考量因素，麻煩羅
      醫師註明在診斷書上，以方便捷運公司相關單位盡力協助
      李姓同仁做調整。復工後如有需要特別注意事項，亦麻煩
      羅醫師在診斷書上提醒。」等語（見本院卷㈣第175頁），
      客觀上足認上訴人於105年3月7日已足以從事電腦文書作
      業，且被上訴人亦有表示上訴人復工時，原協助取代之同
      仁將繼續協助上訴人至上訴人可獨立作業，且如有其他考
      量因素，被上訴人相關單位願盡力協助上訴人調整工作內
      容，準此，被上訴人要求上訴人於105年3月7日復工，並
      無不法。故堪認上訴人於105年3月7日間應能回到被上訴
      人公司從事電腦文書作業工作，至多僅是上訴人須繼續復
      健、門診、手術治療時，被上訴人應給予公傷病假而已，
      況上訴人所述之復健治療，依桃新醫院之復健治療時間係
      由復健師與上訴人約定，該院復健治療室開放時間為星期
      一至星期五全天，星期六僅開放上午，星期日全天休息，
      上訴人1次復健治療時間約1.5至2小時，上訴人105年3月7
      日至11日復健時間皆為上午，1次復健治療約1.5至2小時
      ，項目為右肘角度活動、伸展訓練、肌力訓練、超音波治
      療、雷射治療等情，有桃新醫院106年5 月18日函在卷可
      證（見原審卷㈡第254頁），並參以上訴人自陳其係自行步
      行至桃新醫院復健，益徵上訴人之復健治療非必需安排於
      星期一至五上、下午之被上訴人上班時間，應可安排於星
      期一至五之晚上、星期六早上之被上訴人非上班時間復健
      ，縱使欲安排在星期一至五之被上訴人上班時間，該復健
      治療1次療程約1.5至2小時觀之，亦無須整日請假，且桃
      新醫院亦表示上訴人復健後未曾向該院表示身體有何不適
      （見原審卷㈡第254頁），上訴人於桃新醫院復健治療後，
      身體狀況既仍可自行步行返家，而非上訴人自行認定其仍
      在公傷病治療期間，因而得拒不到職工作。準此，被上訴
      人要求上訴人於105年3月7日上午復工，並無不法，縱上
      訴人於105年3月7日至10日仍有復健、門診治療之需要，
      亦非上開期間每日全日均不能上班，且其非不能立即報告
      被上訴人因復健、門診治療須請假之原因，卻未立即報告
      ，已如前述，造成被上訴人公司須再調整人力、工作分配
      ，對被上訴人之生產運作過程有不當影響，故其於105年3
      月7日至10日繼續曠工3日未到職，係屬無正當理由。
　　⒋至上訴人主張其任職被上訴人期間，有從事自動收費系統
      設備維修工作，內容包含「票務中心緊急應變及搶修作業
      」、「銷售點終端機維修」、「車票餘額查詢機維修」、
      「售卡及加值機維修」、「月台驗票終端機維修」等工作
      ，其於105年3月7日因術後右手肘關節疼痛，仍無法操作
      上開設備維修工作，其不復工有正當理由云云，亦為被上
      訴人否認，且如上所述，被上訴人於104年12月底即已安
      排上訴人復工後從事電腦文書處理工作，並願協助上訴人
      調整，及上訴人於105年3月2日已經林口長庚醫院評估其
      可於同年3月7日返回原職場從事電腦文書處理作業，則上
      訴人以其尚無法勝任上開設備維修工作為由，拒不上班，
      係屬無正當理由，無足採信。　
　　⒌另上訴人主張被上訴人於105年3月11日即以曠職為由通知
      其，卻遲至同年5月10日始發函通知終止，顯逾同法第12
      條第2項所定30日之除斥期間，被上訴人之終止並非適法
      云云，亦為被上訴人否認，且查：
　　　⑴按勞基法第12條第2項規定：「雇主依前項第1款、第2 
        款及第4款至第6款規定終止契約者，應自知悉其情形之
        日起，30日內為之。」。又「所謂知悉其情形，係指對
        勞工違反勞動契約或工作規則，情節重大有所確信者而
        言，如未經查證，是否真實或屬虛偽，既不可得而知，
        自無所謂知悉可言，否則，如僅憑報案人單方指訴，不
        調查審酌被訴者之辯解，或未謹慎查證，則於事實真相
        無清楚知悉之情形下，貿然終止勞動契約，殊非保障勞
        工之道及勞資關係和諧之法。故該30日之除斥期間，自
        應以調查程序完成，客觀上已確定，即雇主獲得相當之
        確信時，方可開始起算。」（最高法院100年度台上字
        第1393號判決參照）。
　　　⑵而被上訴人考核委員會設置要點第3條：「考核委員會職
        掌如下：㈠本公司人員年終考核之初核審議。㈡專案考核
        、獎懲案件及其他關於考核之審議事項。㈢參加陞遷甄
        審人員綜合考評評鑑與甄審結果之審議。㈣各項職務陞
        遷案之審議。㈤特優人員陞遷案之審議。」、第5 條：
        「考核委員對於審議案件有疑義時，得調閱有關資料
        ，必要時得通知當事人、有關人員或其單位主管到會備
        詢。」。上開規定所指專案考核，乃受考人於考核年度
        符合專案考核條件時，得隨時辦理專案考核。專案考核
        於同一年度內獎懲累積加（扣）分滿30分或案件有必要
        立即辦理專案考核時行之，經考核委員會審議通過後，
        由總經理依下列規定核定其獎懲：…㈡累積扣分30分者：
        得予降薪或/及調整或調降職務，或逕予解僱。所稱調
        整或調降職務，係指調整其職務內容（如改列非主管職
        之職務）或調降於職務列等表上所之。員工考核要點第
        3條第3項、第12條亦定有明文（見原審卷㈢第228頁背面
        、第229頁背面、第232頁）。獎懲實施要點第10條：「
        特定重大懲處事由，員工具有下列情形經查證屬實者，
        每案予以扣30分1次：「…無故曠職連續達1日（8小時
        ），或累積達2日者」（見原審院卷㈢第335頁）。查上
        訴人於105年3月7日至10日連續曠工3 日，依上開規定
        ，屬特定重大懲處事由；且依勞基法第1項第12條第6款
        之規定，勞工有無正當理由繼續曠工3 日，或1個月內
        曠工達6日情形之一者，雇主得不經預告終止契約，屬
        逕予解雇之事由，亦為上開專案考核事由，應係考核委
        員會之執掌範圍，是被上訴人分別於105年4月22日、5
        月6日召開考核委員會，於會前調查系爭車禍之發生情
        形、上訴人受傷之身體狀況、復原進度、系爭車禍發生
        後之出勤紀錄，就系爭車禍發生乃至考核委員會開會時
        發生之經過以表格依序紀錄，並以電子郵件、寄送開會
        通知之方式請上訴人出席被上訴人105年第2次考核委員
        會，有105年4月19日電子郵件列印、開會通知、105年
        第3次考核委員會開會資料在卷可證（見原審卷㈠第133
        至135頁、卷㈢第233至300頁），堪認被上訴人係為詳加
        蒐集資料、調查上訴人是否確實有曠工達3日之情形，
        並依考核委員會設置要點、員工考核要點、獎懲實施要
        點之上開規定召開考核委員會，並請上訴人出席表示意
        見，因上訴人於105年3月7日至10日連續曠工3日，依上
        開規定，屬特定重大懲處事由及專案考核事由，屬考核
        委員會之執掌範圍，就上訴人上開違反勞動契約或工作
        規則情形，如未經查證，是否真實或屬虛偽，既不可得
        而知，自無所謂知悉可言，如不調查審酌上訴人之辯解
        ，或未謹慎查證，則於事實真相無清楚知悉之情形下，
        貿然終止勞動契約，殊非保障上訴人之道，是本件該30
        日之除斥期間，自應以調查程序完成，客觀上由考核委
        員會開會議決後始告確定，此時被上訴人即獲得相當之
        確信時，方可開始起算，是上訴人主張被上訴人早已知
        悉上訴人曠工達3日之事實，已違反30之除斥期間云云
        ，無足採信。準此，被上訴人於105年5月10日發出終止
        契約之函文，上訴人於同年月12日收受送達，有上開函
        文及收件回執在卷可證（見原審卷㈢第105、106頁），
        距105年5月6日考核委員會完成調查程序，並未逾30日
        之除斥期間，被上訴人於105年5月10日發函終止兩造之
        僱傭關係，核與勞基法第12條第1項第6款規定相符，是
        以兩造間之僱傭契約，已經被上訴人於105年5月12日合
        法終止。
  ㈡上訴人請求確認兩造間僱傭關係自105年5月13日起迄今仍存
    在，並請求被上訴人給付其105年4月至同年11月間之薪資差
    額共30萬9,463元本息，及自同年12月1日起至上訴人復職之
    日止，按月於每月20日給付上訴人月薪4萬0,541元，並自應
    給付日翌日起至清償日止，按年息5%計算之利息，有無理由
    ？
　　⒈承上所述，兩造間之僱傭關係已經被上訴人於105年5月12
      日終止，上訴人請求確認兩造間之僱傭關係自105年5月13
      日迄今仍存在，及請求被上訴人給付自105年5月13日起至
      同年11月間之薪資差額部分，並自105年12月1日起至上訴
      人復職之日止按月給付每月薪資，均屬無據，不能准許。
　　⒉至兩造間僱傭關係於105年3月7日起至同年5月12日期間仍
      存在，雖為兩造仍不爭執，然上訴人所舉證據不足以證明
      其於105年4月1日至同年5月12日間之工作日均有完全不能
      從事電腦文書處理工作之情形，且未立即向被上訴人報告
      喪失工作能力原因，難認有正當理由，被上訴人既未提供
      勞務，則其請求自105年4月之薪資差額及105年5月1日起
      至同年月12日止之薪資，亦屬無據。
六、綜上所述，上訴人依兩造間僱傭契約關係及民法第487條規
    定，請求確認兩造間之僱傭關係自105年5月13日起迄今仍存
    在，並請求被上訴人應給付上訴人105年4月起至同年11月止
    共7個月之薪資差額計30萬9,463元本息，及自105年12月1日
    起至上訴人復職之日止，按月於每月20日給付上訴人月薪薪
    資4萬0,541元本息，均屬無理由，不應准許。從而原審所為
    上訴人敗訴之判決，並駁回其假執行之聲請，並無不合。上
    訴論旨指摘原判決不當，求予廢棄改判，為無理由，應駁回
    其上訴。
七、本件事證已臻明確，兩造其餘之攻擊或防禦方法及所用之證
    據，經本院斟酌後，認為均不足以影響本判決之結果，爰不
    逐一論列，附此敘明。
八、據上論結，本件上訴為無理由，依民事訴訟法第449條第1項
    、第78條，判決如主文。
中　　華　　民　　國　　109 　年　　10　　月　　21　　日
                  勞動法庭
                      審判長法  官  魏麗娟
                            法  官  張婷妮
                            法  官  陳慧萍
正本係照原本作成。
如不服本判決，應於收受送達後20日內向本院提出上訴書狀，其
未表明上訴理由者，應於提出上訴後20日內向本院補提理由書狀
（均須按他造當事人之人數附繕本）上訴時應提出委任律師或具
有律師資格之人之委任狀；委任有律師資格者，另應附具律師資
格證書及釋明委任人與受任人有民事訴訟法第466 條之1第1項但
書或第2項（詳附註）所定關係之釋明文書影本。如委任律師提
起上訴者，應一併繳納上訴審裁判費。
中　　華　　民　　國　　109 　年　　10　　月　　21　　日

　　　　　　　　　　　  　　書記官  任正人
附註：
民事訴訟法第466條之1（第1項、第2項）：
對於第二審判決上訴，上訴人應委任律師為訴訟代理人。但上訴
人或其法定代理人具有律師資格者，不在此限。
上訴人之配偶、三親等內之血親、二親等內之姻親，或上訴人為
法人、中央或地方機關時，其所屬專任人員具有律師資格並經法
院認為適當者，亦得為第三審訴訟代理人。